【裁判字號】    99,中簡上,764
【裁判日期】    991105
【裁判案由】    偽造文書
【裁判全文】
臺灣臺中地方法院刑事判決           99年度中簡上字第764號
上  訴  人  臺灣臺中地方法院檢察署檢察官
被      告  張家蓁
            蕭月琴
上列上訴人因被告等偽造文書案件，不服本院臺中簡易庭99年度
中簡字第2169號中華民國99年7月30日第一審簡易判決（聲請案
號：臺灣臺中地方法院檢察署99年度偵字第12478號），提起上
訴，本院判決如下：
    主    文
上訴駁回。
    犯罪事實及理由
一、本案經本院理結果，認第一審簡易判決認事用法及量刑均無
    不當，應予維持，並引用第一審判決書記載之事實、證據及
    理由（如附件）。
二、上訴人即臺灣臺中地方法院檢察署檢察官上訴意旨略以：告
    發人（誤繕為告訴人）羅儷芬具狀請求上訴，因被告等於案
    發後至今不聞不問，仍未提出合理賠償，毫無誠意，顯然逃
    避法律責任，原審僅輕判有期徒刑3月，量刑過輕，請求撤
    銷原判決，另為適當之判決等語。
三、按刑罰之量定，固應審酌刑法第57條所列各款事由及一切情
    狀，為酌量輕重之標準，並非漫無限制，惟量刑輕重係屬事
    實審法院得依職權自由裁量之事項，苟已斟酌刑法第57條各
    款所列情狀而未逾越法定刑度，不得遽指為違法；且在同一
    犯罪事實與情節，如別無其他加重或減輕之原因，下級審量
    定之刑，亦無過重或失輕之不當情形，則上級審法院對下級
    審法院之職權行使，原則上應予尊重（最高法院72年臺上字
    第6696號、75年臺上字第7033號判例及85年臺上字第2446號
    判決意旨參照）。經查，被告等於偵查及本院審理時均坦承
    確有使公務員登載不實之事實（見偵查卷第31、32頁、本院
    99年10月21日審理筆錄），而被告張家蓁與告發人羅儷芬間
    雖有債務糾紛，然與本件使公務員登載不實之犯行並無直接
    關連，自非本件告訴人，且就該部分民事紛爭，前經告發人
    羅儷芬提出民事訴訟，本院民事庭於民國98年12月3日以98
    年度訴字第614號判決駁回原告之訴，嗣經告訴人羅儷芬提
    起上訴，業經臺灣高等法院臺中分院於99年8月17日以99年
    度上字第74號民事判決判處駁回上訴，有本院98年度訴字第
    614號、臺灣高等法院臺中分院99年度上字第74號民事判決
    各乙份在卷可參，顯見被告張家蓁與告發人羅儷芬間之民事
    糾紛業已循民事訴訟方式處理。本件原審認事用法及量刑既
    在法定刑之內，並未逾法律規定之範圍，且無明顯違背正義
    ，而量刑本屬法院就個案為裁量之職權，難謂有何違法失當
    之處，則揆諸上開實務見解意旨，當應予維持。基此，上訴
    人未能具體指摘原判決之認事用法有何疏漏或違誤之處，即
    對原判決提起上訴，認原審所為之量刑過輕有所不當，自屬
    無理由，應予駁回。
四、據上論斷，應依刑事訴訟法第455條之1第3項、第373條、第
    368條，判決如主文。
中    華    民    國    99    年    11    月    5     日
                        臺灣臺中地方法院刑事第十三庭
                            審判長法  官  吳幸芬
                                  法  官  戴嘉慧
                                  法  官  劉麗瑛
以上正本證明與原本無異。
不得上訴。
                                  書記官  王玟
中    華    民    國    99    年    11    月     5    日

司法院資訊處製作；財團法人民間司法改革基金會備份。
